# 母公司资本性投入

提问人：jangyanbo 时间：2017-06-15 16:03:53
陈老师好！关于母公司的资本性投入继续向您请教！举个例子进行说明吧！假如母公司成立子公司进行经营，子公司的运营需要办理工商登记，域名注册、icp备案、需要开发运营系统软件（著作权）、注册商标等一系列子公司运营的资质和条件，母公司的投入是一篮子计划逐步投入的。但是需要的花费都是在母公司的账上报销（发票开给母公司），但是上述所需要的各种无形资产及资质都登记在子公司的名下，这种情况下，我理解应该是构成业务状态的同一控制企业合并，子公司进行账务处理时应该是先考虑这组业务状态的资产应该按照母公司的账面价值进行确认的，母公司费用报销时因其不能可靠评估上述资产的未来收益，所以均费用化处理了！
所以我理解子公司接受到的一组作为业务状态的资产的入账价值应该为零，而不应该是母公司花费多少，子公司借；费用贷资本公积吧！这个分录不符合同一控制企业合并的处理原则啊！如果是母公司代垫费用的话（不构成业务状态，且不需要自公司偿还的情况）
我理解子公司应该借：费用 贷：资本公积

回答人：chenyiwei
这只是单纯的资本性投入，不属于同一控制下合并，母公司代为付款所形成的资产或费用性支出均直接按原始金额体现在子公司账面上，同时增加资本公积；母公司则按代垫金额确认为对子公司的长期股权投资成本即可。

提问人：jangyanbo 时间：2017-06-15 21:09:27
陈老师关于母公司投入事项继续向您请教！假如子公司这一组资产不构成业务的话，那有一公司想并购子公司，实质上就是购买一组资产，假如评估后各种无形资产的总价值 100 万元，如果并购方自己成立公司的话上述子公司各种资产及资质全部办下来需要半年-1年的时间，这时为了迅速占领市场并购方愿意付出 150 万的价格购买子公司！ 我的问题是如果不构成业务，合并子公司时在合并报表列报 100 万元的无形资产，多余的 50 万元如果在不构成业务的情况下放到商誉合理吗！

回答人：chenyiwei
既然不构成业务，当然购买方不会有商誉，该 50 万应调整无形资产价值。

提问人：jangyanbo 时间：2017-06-16 08:22:23
陈老师我理解因为每个公司的运营模式及经营的项目都不一样，假如子公司是经营物业的，母公司投入的这组资产已经就构成了业务状态，域名、体统（软件著作权）、icp、外观设计、商标，加在一起就是与子公司的运营模式相关的一组资产。这样情况下为何依旧是单纯的资本形投入，而不是业务呢！我不是很理解，陈老师方便给予解答吗！

回答人：chenyiwei
资本性投入和业务是从不同视角来分析，前者是从被投资方的贷方角度；后者是从借方角度。但你说的这些项目，如果没有其他资源配套投入，不具有独立产生现金流的能力，因此不构成业务。